【裁判字號】    99,易,3921
【裁判日期】    991231
【裁判案由】    竊盜
【裁判全文】
臺灣臺中地方法院刑事判決              99年度易字第3921號
公  訴  人  臺灣臺中地方法院檢察署檢察官
被      告  廖明煙
上列被告因竊盜等案件，經檢察官提起公訴（九十九年度偵字第
二四七○三、二五三九三號），被告於準備程序中就被訴事實為
有罪之陳述，受命法官於聽取當事人之意見後，裁定改以簡式審
判程序判決如下：
    主    文
廖明煙攜帶兇器竊盜，處有期徒刑柒月；扣案之鉗子壹支，沒收
。又攜帶兇器竊盜，處有期徒刑柒月；扣案之鉗子壹支，沒收。
又竊盜，處有期徒刑肆月；又竊盜，處有期徒刑肆月；又竊盜，
處有期徒刑肆月；又竊盜，處有期徒刑伍月。應執行有期徒刑壹
年拾月；扣案之鉗子壹支，沒收。
    犯 罪 事 實
一、廖明煙因缺錢支付生活費用，分別為下列之竊盜行為：
  (一)廖明煙意圖為自己不法之所有，於九十九年九月十六日晚上
    七時許，在臺中市○區○○路一七三號工地內，持其所有客
    觀上具有危險性足資為兇器使用之鉗子一支，以剪斷工地內
    電線之方式，竊取張文放所有之電線共約三十公尺。得手後
    ，至臺中市豐樂公園附近之不詳資源回收場，將上開竊得之
    電線賣予不知情之資源回收場老闆，變賣所得用以支付生活
    費用。
  (二)廖明煙意圖為自己不法之所有，於同年月十八日上午七時許
    ，至上開工地，以前揭鉗子剪斷工地內電線之方式，又竊取
    張文放所有之電線共約二十公尺（連同前次張文放共損失約
    新臺幣《下同》二萬五千元）。得手後，至臺中市豐樂公園
    附近之不詳資源回收場，將上開竊得之電線賣予不知情之資
    源回收場老闆，變賣所得用以支付生活費用。嗣張文放發覺
    工地電線失竊，於同年月二十日報警處理；經警循線查知廖
    明煙涉有犯罪事實欄一(一)、(二)所示竊盜犯行，於同年月三十
    日晚間八時十五分許，在臺中市林新醫院尋獲廖明煙，並在
    廖明煙所騎駛機車之置物箱內扣得廖明煙所有，供犯罪事實
    欄一(一)、(二)所示竊盜犯行所用之鉗子一支，及與本案無關之
    美工刀一支，廖明煙始自白上情。
  (三)廖明煙意圖為自己不法之所有，於同年十月二十五日上午六
    時三十九分許，在臺中市○區○○路二號中國醫藥學院附設
    醫院急診室，趁張楓岳照顧病患疲累小睡之際，徒手竊取張
    楓岳妻子李秋月所有（起訴書誤載為張楓岳所有），為張楓
    岳管領置於Ｂ２病床上之手提包一個（內有花旗銀行信用卡
    一張、新光銀行信用卡一張、國民身分證一張、健保卡一張
    、殘障手冊一張、手機一支《廠牌：ＮＯＫＩＡ，型號３３
    １０，含ＳＩＭ卡一張》，及現金一千二百元）。得手後，
    將上開竊得現金及手機留下，其餘物品則丟到臺中市○區○
    ○路與柳川西街口的大排水溝內；復把上開竊得之手機一支
    ，以五百元代價賣予干城環保市場之流動攤販，並將該五百
    元及其中竊得之一百四十元現金支付生活費用。
  (四)廖明煙意圖為自己不法之所有，於同年十月二十六日上午八
    時二十分許，在臺中市○區○○路二號中國醫藥學院附設醫
    院急診室，趁無人看守病床上財物之際，徒手竊取陳金妹所
    有所有之手提包一個（內有國民身分證二張、健保卡二張、
    郵局金融卡三張、郵局存簿二本、彰化銀行存簿一本、彰化
    銀行提款卡一張，及手機一支《廠牌：ＵＴＥＣ，型號：Ｔ
    ５８０，含ＳＩＭ卡一張》）。得手後，將上開竊得手機留
    下，其餘物品則丟到臺中市○區○○路與柳川西街口的大排
    水溝內。
  (五)廖明煙意圖為自己不法之所有，於同年十月二十七日上午八
    時許，在臺中市○區○○路二號中國醫藥學院附設醫院急診
    室，趁病患張海柱睡覺、其女張椿惠離開病床打電話之際，
    徒手竊取張海柱所有（起訴書誤載為張椿惠所有），為張椿
    惠管領置於Ｂ８病床上之手提包一個（內有枴杖一支、藥包
    一包，及現金一百元）。得手後，將上開竊得現金留下，其
    餘物品則丟到臺中市○區○○路與柳川西街口的大排水溝內
    。
  (六)廖明煙意圖為自己不法之所有，於同年十月二十七日上午八
    時十分許，在臺中市○區○○路二號中國醫藥學院附設醫院
    急診室，趁無人看守病床上財物之際，徒手竊取趙志修所有
    （起訴書誤載為趙陳秀欲所有），為趙陳秀欲管領置於Ｂ６
    病床上之手提包一個（內有健保卡二張及衣物一包）。得手
    後，正欲離去之際，為保全人員周榮廷所發覺並報警處理。
    警方到場後，廖明煙在未被有偵查犯罪職權之機關或公務員
    知悉其犯有犯罪事實欄一(三)至(五)行為前，向前來處理之員警
    自首其犯有犯罪事實欄一(三)至(五)竊盜行為，而接受裁判；警
    方因而在廖明煙身上扣得趙志修失竊之手提包一個（已發還
    趙志修之妻趙陳秀欲）、陳金妹失竊之手機一支（廠牌：Ｕ
    ＴＥＣ，型號：Ｔ５８０，含ＳＩＭ卡一張），及張楓岳失
    竊之現金一千零六十元、張海柱失竊之現金一百元（已發還
    張海柱之女張椿惠）；廖明煙並帶同警方至臺中市○區○○
    路與柳川西街口的大排水溝尋找丟棄之贓物，惟僅找回張海
    柱失竊之手提包一個、枴杖一支及藥包一包（均已發還張海
    柱之女張椿惠）。
二、案經臺中市警察局第一分局、第二分局分別報請臺灣臺中地
    方法院檢察署檢察官偵查起訴。
    理    由
一、程序方面：
  (一)本案被告廖明煙所犯係死刑、無期徒刑、最輕本刑為三年以
    上有期徒刑以外之罪，被告於行準備程序中就被訴事實為有
    罪之陳述，經法官告知簡式審判程序之旨，並聽取公訴人、
    被告之意見後，認為適宜進行簡式審判程序，而依刑事訴訟
    法第二百七十三條之一第一項規定，裁定改用簡式審判程序
    ，是本案之證據調查，依刑事訴訟法第二百七十三條之二、
    同法第一百五十九條第二項之規定，不適用傳聞法則有關限
    制證據能力之相關規定。
  (二)本案被告所為不利於己之供述，並無出於強暴、脅迫、利誘
    、詐欺、疲勞訊問、違法羈押或其他不正之方法，亦非違反
    法定障礙事由經過期間不得訊問或告知義務之規定而為，依
    刑事訴訟法第一百五十六條第一項、第一百五十八條之二規
    定，應認其有證據能力。
  (三)本案認定犯罪事實所憑之非供述證據，均無違反法定程序而
    取得之情形，依刑事訴訟法第一百五十八條之四反面規定，
    自有證據能力。
二、上開事實，業據被告於警詢、偵查及本院審理時均坦承不諱
    ，核與被害人張文放、張楓岳、張椿惠、趙陳秀欲於警詢指
    述失竊情節相符，亦與輔導被告之龍眼基金會社工林慧芹、
    保全人員周榮廷於警詢中陳述一致，並有臺中市警察第一分
    局扣押筆錄（含扣押物品目錄表）一份、變賣上開電線之收
    據二張、臺中市警察局第一分局現場勘察報告一份、贓物認
    領保管單二張、臺中市警察局第二分局搜索扣押筆錄（含扣
    押物品目錄表）一份、臺中市警察局第二分局扣押筆錄（含
    扣押物品目錄表）一份、照片十九張在卷足憑，復有鉗子一
    支扣案可資佐證，足認被告自白與事實相符，本案事證明確
    ，其犯行洵堪認定，應依法論科。
三、按刑法第三百二十一條第一項第三款之攜帶兇器竊盜罪，係
    以行為人攜帶兇器為其加重條件，此所謂兇器，其種類並無
    限制，凡客觀上足以對人之生命、身體、安全構成威脅，具
    有危險性之兇器為已足，並不以攜帶之初有行兇之意圖為必
    要（最高法院七十九年臺上字第五二五三號判例意旨參照）
    。查被告為犯罪事實欄一(一)、(二)所示犯行時，攜帶之鉗子一
    支，為沉重鐵器，復可剪斷電線，業經扣案可稽，客觀上自
    屬於足以殺傷人之生命、身體之器械，顯為具有危險性之兇
    器無訛，故核被告於犯罪事實欄一(一)、(二)之所為，係犯刑法
    第三百二十一條第一項第三款之攜帶兇器竊盜罪；被告於犯
    罪事實欄一(三)至(六)之所為，係犯刑法第三百二十條第一項普
    通竊盜罪。廖明煙在未被有偵查犯罪職權之機關或公務員知
    悉其犯有犯罪事實欄一(三)至(五)行為前，向前來處理之員警自
    首其犯有犯罪事實欄一(三)至(五)竊盜行為，是被告此部分行為
    與自首要件相符，依刑法第六十二條前段之規定，就犯罪事
    實欄一(三)至(五)所示竊盜犯行，減輕其刑。被告所犯二次加重
    竊盜犯行、四次普通竊盜犯行，犯意各別，行為互殊，應分
    論併罰。爰審酌被告不思以正當途徑獲取財物，圖以竊盜財
    物解決自己生活問題，造成他人財物損失及日常生活不便，
    惟其犯後坦認所為，態度尚可，暨其犯罪之動機、目的、手
    段、犯罪所得非鉅等一切情狀，認公訴人各求處有期徒刑九
    月、九月、六月、六月、六月、六月，應執行有期徒刑二年
    ，尚嫌過重，而對上開六罪，各量處如主文所示之刑，並合
    併定其應執行之刑，以資懲儆。扣案之鉗子一支，為被告所
    有供犯罪事實欄一(一)、(二)所示加重竊盜罪所用之物，業經被
    告供明在卷（參見本院卷二三頁），爰依刑法第三十八條第
    一項第二款之規定，各於其主文項下，併予宣告沒收；至扣
    案之美工刀一支，被告否認與本案有關，本院復查無證據足
    以證明被告持以犯本案，亦非違禁物，爰不另為沒收之諭知
    ；另扣案之手機一支（廠牌：ＵＴＥＣ，型號：Ｔ５８０，
    含ＳＩＭ卡一張），及現金一千零六十元，為被告犯竊盜罪
    所得之物，惟分屬被害人陳金妹、張楓岳所有，依法亦不得
    沒收。
據上論斷，應依刑事訴訟法第二百七十三條之一第一項、第二百
九十九條第一項前段，刑法第三百二十條第一項、第三百二十一
條第一項第三款、第五十一條第五款、第六十二條前段、第三十
八條第一項第二款，刑法施行法第一條之一第一項、第二項前段
，判決如主文。
中    華    民    國    99    年    12    月    31    日
                  刑事第十四庭  法  官  黃裕仁
以上正本證明與原本無異。
如不服本判決應於收受判決後十日內向本院提出上訴書狀，並應
敘述具體理由；其未敘述上訴理由者，應於上訴期間屆滿後二十
日內向本院補提理由書（均須按他造當事人之人數附繕本，切勿
逕送上級法院）。
                                書記官  何惠文
中    華    民    國    99    年    12    月    31    日
附錄論罪科刑法條
刑法第三百二十條第一項
意圖為自己或第三人不法之所有，而竊取他人之動產者，為竊盜
罪，處五年以下有期徒刑、拘役或五百元以下罰金。
刑法第三百二十一條：
犯竊盜罪而有左列情形之一者，處六月以上五年以下有期徒刑：
一  於夜間侵入住宅或有人居住之建築物、船艦，或隱匿其內而犯之者。
二  毀越門扇、牆垣或其他安全設備而犯之者。
三  攜帶兇器而犯之者。
四  結夥三人以上而犯之者。
五  乘火災、水災或其他災害之際而犯之者。
六  在車站或埠頭而犯之者。
前項之未遂罰之。

司法院資訊處製作；財團法人民間司法改革基金會備份。
